【裁判字號】    97,抗,259
【裁判日期】    971222
【裁判案由】    拍賣抵押物
【裁判全文】
臺灣桃園地方法院民事裁定               97年度抗字第259號
抗  告  人  甲○○
上列抗告人與相對人陽信商業銀行股份有限公司間請求拍賣抵押
物事件，抗告人對於民國97年10月28日本院簡易庭司法事務官所
為之97年度司拍字第1895號裁定提起抗告，本院裁定如下：
    主      文
抗告駁回。
抗告程序費用新臺幣壹仟元由抗告人負擔。
    理      由
一、按抵押權人於債權已屆清償期而未受清償者，得聲請法院拍
    賣抵押物，就其賣得價金而受清償，民法第873 條定有明文
    。而抵押權人為此項聲請，請為准予拍賣抵押物之裁定，係
    屬非訟事件，祗須其抵押權已依法登記，並債權已屆清償期
    而未受清償，法院即應為准許拍賣抵押物之裁定，此法院所
    為准許拍賣抵押物之裁定，無確定實體法上之法律關係存否
    之性質，於債權及抵押權之存否，亦無既判力，最高法院58
    年度台抗字第524 號著有判例可稽。是對於此項法律關係有
    爭執者，應由有爭執之人，另循民事訴訟程序，以資解決，
    同院51年度台抗字第269 號判例亦足參照。
二、本件抗告意旨略以：相對人提交司法仲裁前，抗告人均未接
    獲通知，其不否認為第三人彭冠菱擔保一事，亦願逐日分擔
    債務，請求與相對人協商與代償，勿立即判定准予拍賣抗告
    人之不動產，若抗告人無誠信於民國98年2 月10日前處理妥
    當，自當接受仲裁等語，爰提起抗告，請求廢棄原裁定。
三、本件相對人於原審主張：抗告人於95年7 月5 日以原裁定附
    表所示不動產為第三人彭冠菱向相對人所負債務之擔保，設
    定本金最高限額新台幣（下同）1,320,000 元之抵押權，依
    法登記在案。茲第三人彭冠菱對相對人負債1,082,004 元，
    已屆清償期而未為清償，為此聲請准予拍賣抵押物，並提出
    土地及建物登記第二類謄本、他項權利證明書、抵押權設定
    契約書、借款借據及約定書等影本為證，原審據以准許相對
    人拍賣抵押物之聲請，即無不當。抗告人上開所陳縱然屬實
    ，亦屬於實體事項，依首開說明，並非本件非訟程序得審酌
    者，抗告人應就爭執事項，另行起訴，以求解決。從而，本
    件抗告，為無理由，應予駁回。
四、據上論結，本件抗告為無理由，依非訟事件法第46條、第21
    條第2 項、第24條第1 項，民事訴訟法第495 條之1 第1 項
    、第449 條第1 項、第78條，裁定如主文。
中    華    民    國    97    年    12    月    22    日
                  民事第三庭  審判長法  官  張天民
                                    法  官  林曉芳
                                    法  官  陳心婷
正本係照原本作成。
如不服本裁定，僅得於收受本裁定正本送達後10日內，以適用法
規顯有錯誤為理由，向本院提出再抗告狀，（須附繕本一份及繳
納再抗告裁判費新台幣1,000 元），經本院許可後紿可再抗告。
中    華    民    國    97    年    12    月    22    日
                                    書記官  林君燕


司法院資訊處製作；財團法人民間司法改革基金會備份。
